臺灣高等法院臺中分院刑事判決
111年度上易字第842號
上  訴  人  臺灣彰化地方檢察署檢察官  
被      告  陳柏瑾


輔  佐  人  陳○○


上列上訴人因被告加重竊盜案件，不服臺灣彰化地方法院111年
度易字第289號中華民國111年6月20日第一審判決（起訴案號：
臺灣彰化地方檢察署111年度偵字第260號、2743號），提起上訴
，本院判決如下：
    主  文
原判決關於竊盜部分撤銷。
陳柏瑾犯侵入住宅、毀壞安全設備竊盜罪，處有期徒刑陸月，如
易科罰金，以新台幣壹仟元折算壹日。未扣案OPPO廠牌R9S手機
壹支沒收，於全部或一部不能沒收或不宜執行沒收時，追徵其價
額。
    事  實
陳柏瑾意圖為自己不法之所有，於110年10月9日7時30分至9時分
至9時30分許期間，破壞彰化縣○○鎮○○巷00號住宅之安全設備木
門門栓後，侵入其內，竊取胡○○OPPO廠牌R9S手機、iPadPRO2017
各一部等財物，隨即逃離現場，先後將0000000000(申登人為陳
柏瑾之母陳○○）、0000000000(申登人陳柏瑾)門號SIM卡插入上
開竊得手機使用，另於110年12月10日將iPadPRO2017贈與不知情
之林○○，嗣經警依胡振和提供之手機定位紀錄調閱手機序號通信
紀錄循線查悉上情，林○○於110年12月14日將上開iPadPRO交由警
方查扣(已發還)。
    理  由
一、訊據被告矢口否認有加重竊盜犯行，被告及其輔佐人辯稱略
    以，被告於110年9月5日因車禍受傷嚴重住院，至同月7日始
    出院，出院後一直頭暈暈，走路不平衡，要拿四腳助行器走
    路，也需要別人扶著上廁所，身體狀況很差，至同月11日回
    診時身體狀況仍不佳，不可能於同月9日至告訴人胡○○住家
    竊盜，其間因綽號「阿雄」之人向被告借新台幣（下同）30
    00元，將本件手機及平板抵押給被告，平板是被告朋友的小
    孩說要拿來聽音樂玩遊戲，被告才拿給他使用，被告不知道
    胡○○家在哪裡，沒有竊盜等語。
二、經查：
　㈠證人即告訴人胡○○於警詢時供稱：遭竊提袋內有iPADPRO2017
    一台、現金5000元，以及身分證、駕照、健保卡、信用卡3
    張、一道門遭竊嫌弄破，修繕預估需要2000元；iPAD在收回
    後，發現有竊嫌登入的帳號，係為竊嫌使用iPAD登入GMAIL
    時紀錄的密碼，使用者名稱為：瑾，密碼為：Z000000000等
    語。另於偵訊中供稱：現金、證件、信用卡、提款卡、手機
    都沒有找回來，平板電腦警察有還給我了等情；證人林○○於
    警詢時供稱：「我爸的朋友陳柏瑾110年12月10日前後有來
    我家要找我爸爸的朋友聊天，當天突然送我一台iPADPRO201
    7。陳柏瑾稱他沒有在使用這台iPADPRO2017，要送給我兒子
    看影片，當時我要跟他要iPADID的帳號密碼，但是陳柏瑾一
    直稱他車禍忘記了」、「當時110年12月11日我在使用該台
    平板時，發現該台平板相簿內有其他人的相片，而且ID名稱
    也與陳柏瑾不符，所以我就開始覺得異常。我發現該平板的
    ID是為胡○○的名字。」、「我在110年12月13日上午9時36分
    在臉書上找到與該台平板相簿內相同長相的人，我就猜該台
    平板為胡○○所有，所以我就使用IMESSENGER聯繫對方，發現
    對方就是該台平板的原使用人，這時才發現陳柏瑾給我的iP
    ADPRO2017是失竊的贓物。」等語。且告訴人失竊之手機，
    於110年10月10日上午08時18分起，曾有被告及其母陳○○申
    登之電信門號SIM卡插入使用，有遠傳資料查詢、通聯調閱
    查詢單，及定位及裝置資訊等在卷足稽（原審卷第78頁至98
    頁、偵查卷第11頁至22頁），足見被告或其家人曾於告訴人
    失竊本件手禨及平板電腦後之次日起即連續持有及使用前揭
    告訴人所失竊之手機及iPAD，及告訴人所失竊之iPAD2017曾
    由被告交予證人林○○使用，被告又無法供出「阿雄」之人供
    查證，足證告訴人所失竊之手機及iPAD確係被告所竊取。
　㈡原審依職權調閱被告之就醫紀錄及病歷資料，被告因車禍傷
    害，於110年9月6日住院，診斷情形為「硬膜上出血、創傷
    性硬腦膜下出血，伴有期間長短未明之意識喪失」，於同年
    10月7日出院（原審卷第125、203頁），其頭部嚴重受創，
    有顱骨骨折，有部分積血，身體不能平衡，傷勢可謂嚴重。
    本案竊盜案發生於110年10月9日，而被告於110年10月11日
    回診，當時病歷記載暈眩、左半邊顏面神經麻痺、左邊肩膀
    疼痛、頭痛等（原審卷第179頁）。復於110年11月22日回診
    ，當時有提車禍創傷後陷入長期頭暈狀態（原審卷第181頁
    ）經診斷為「左眼第三對腦神經（動眼）麻痺、雙側視覺不
    適、左側眼散光、左側眼視神經損傷之初期照護」（原審卷
    第184頁）。 被告因為復原不良，110年11月25日至110年11
    月30日又去第二次住院（原審卷第203頁）。110年10月9日
    案發時被告雖因車禍致身體狀況不佳，惟其尚有行動能力，
    自不得因此認為被告不能外出侵入他人住宅竊盜，被告所辯
    尚非可採信。
三、被害人失竊地點，係其住家，木門門栓（檢察官起訴誤為窗
    戶）遭破壞侵入其內等情，業據告訴人供明在卷，核被告所
    為，係犯刑法第321條第1項第1款、第2款之侵入住宅、毀壞
    安全設備竊盜罪。
四、公訴意旨另略以，被告於前揭時地，另外竊取胡○○國民身分
    證、駕照、健保卡、○○銀行、○○銀行以及○○○○銀行信用卡、
    ○○銀行與○○○○公司金融卡各一張、及現金5000元等財物，亦
    涉有加重竊盜罪嫌，惟查，此部分之犯嫌，為被告所否認，
    且除告訴人之指訴外，尚無其他證據足資佐證，此部分犯嫌
    證據尚屬不足，惟與前揭有罪部分，公訴人認係實質上一罪
    關係，爰不另為無罪之諭知。
五、原審以證據不足證明被告有此部分犯行，諭知被告無罪，雖
    非無據，惟未能審酌案發時被告仍有行動能力，並於案發後
    連續持有及使用系爭贓物，應可認定其有本件竊盜犯行，檢
    察官上訴意旨指摘於此，為有理由，自應由本院撤銷原審關
    於此部分之判決，爰以被告之責任為基礎，並審酌所生損害
    、尚未賠償告訴人損害、犯罪手段，及被告犯罪之動機、目
    的，犯罪行為人之生活狀況、行為人之品行、智識程度等一
    切情狀，量處如主第二項所示之刑，並諭知易科罰金之折算
    標準，另未扣案OPPO廠牌R9S手機1支，係被告犯罪所得，且
    為被告持有，應依法諭知沒收，全部或一部不能沒收或不宜
    執行沒收時，追徵其價額。
據上論結，應依刑事訴訟法第369條第1項前段、第364條、第299
條第1項前段，判決如主文。
本案經檢察官張嘉宏提起公訴，檢察官陳昭蓉提起上訴，檢察官
謝名冠到庭執行職務。
中　　華　　民　　國　　111 　年　　10　　月　20 　　日
            刑事第十一庭　審判長法　官　張  意  聰
                                法　官　陳  慧  珊
                                法　官　林  清  鈞
以上正本證明與原本無異。
如不服本判決應於收受送達後二十日內向本院提出上訴書狀，其
未敘述上訴之理由者並得於提起上訴後二十日內向本院補提理由
書（均須按他造當事人之人數附繕本）「切勿逕送上級法院」。
因疫情而遲誤不變期間，得向法院聲請回復原狀。

                                書記官  陳  志  德
　　　　　　　　　　　　　　　　
中　　華　　民　　國　　111 　年　　10　　月　　20　　日
論罪科刑主要條文
刑法第321條第1項第1、2款
犯前條第1項、第2項之罪而有下列情形之一者，處6月以上5年以
下有期徒刑，得併科50萬元以下罰金：
一、侵入住宅或有人居住之建築物、船艦或隱匿其內
二、毀越門窗、牆垣或其他安全設備而犯之。